---
title: "Analisis Hotel"
output: pdf_document
date: "2022-11-28"
---

```{r setup, include=FALSE}
knitr::opts_chunk$set(echo = TRUE)
```

## Projek Akhir Data Science

```{r }
# install.packages("tidyverse")
# install.packages("viridis")
# install.packages("zoo")
# install.packages("janitor")
```

### Import Library=

```{r }
library(tidyverse)
library(dplyr)
library(tidyr)
library(tidymodels)
library(vroom)
library(here)
library(shiny)
```

### Import dataset

```{r }
hostel = read.csv("https://rosyid.sgp1.digitaloceanspaces.com/Hostel.csv")
```

## Data Cleaning

### Menghilangkan Data yang NA

```{r}
hostel = hostel %>% drop_na(summary.score, lon, lat)
```

### Menghilangkan Outlier Pirce

```{r}
hostel = hostel %>% filter(price.from < 10000)
```

### Convert Distance ke numeric

```{r}
hostel$Distance <- as.character(hostel$Distance)
hostel$Distance <- 
  gsub("km from city centre", "", hostel$Distance)
hostel$Distance <- as.numeric(hostel$Distance)
```

```{r pressure}
hostel
```

## Visualisasi Data

### Distribusi Harga Saat Menginap Satu Malam

```{r echo=FALSE}
hostel %>% 
  ggplot(aes(price.from, fill = City)) +
  geom_histogram(show.legend = FALSE, bins = 30) +
  facet_wrap(~City, scales = "free") +
  theme(axis.text.x = element_text(angle = 0)) +
  labs(x = "Harga Menginap (JPY)", y="Jumlah",
       title = "Distribusi Harga Saat Menginap Satu Malam")

```

### Analisis Rating

```{r}
hostel$rating.band <- 
  factor(hostel$rating.band, 
         levels = c("Superb", "Fabulous", "Very Good", "Good", "Rating"))
hostel %>% 
  na.omit() %>% 
  ggplot(aes(x = rating.band, y = summary.score, 
             fill = rating.band)) +
  geom_boxplot(show.legend = FALSE) +
  labs(x = "Rating Band", y = "Summary Score")
```

### Korelasi Lokasi dengan Price dan Rating

```{r}
hostel %>% 
  filter(price.from <= 10000) %>% 
  select(Distance, price.from, summary.score) %>% 
  na.omit() %>% 
  ggplot(aes(x = Distance, y = price.from, 
             colour = summary.score), frame = TRUE) +
  geom_point() +
  theme(legend.position=c(.85,.75)) +
  labs(title = "Korelasi Lokasi dengan Price dan Rating", 
       y = "Harga untuk Menginap (JPY)", x = "Jarak dengan pusat kota (km)") +
  scale_colour_gradient2(high = "red", mid = "white", low = "black",
                      midpoint = 6, name = "Rating Score")
```

### Distribusi Rating

```{r echo=FALSE}
hostel <- 
  hostel %>% 
  group_by(City) %>% 
  mutate(Average.score = mean(summary.score, na.rm = TRUE)) %>% 
  ungroup()

ggplot() +
  geom_histogram(data = hostel, aes(summary.score, fill = rating.band,
                 ), bins=30,show.legend = FALSE) +
  geom_vline(data = hostel, aes(xintercept = Average.score), color = "blue", 
             linetype = "longdash", size = 1.3) +
  facet_wrap(~City, scales = "free") +
  labs(x = "Rating", y = "Jumlah",
       title = "Distribusi Rating") +
  scale_fill_discrete(name = "Rating Band")
```

### Jumlah hotel di setiap kota

```{r echo=FALSE}
hostel %>% 
  group_by(City) %>% 
  summarise(jumlah = n()) %>% 
  ggplot(aes(x = City, y = jumlah, fill = City)) +
  geom_col(show.legend = FALSE) +
  labs(x = "Kota", y = "Jumlah Hotel",
       title = "Jumlah Hotel di Setiap Kota") +
  coord_flip()
```

## Prediksi Value for Money saat menginap

### Split Data untuk training dan testing

```{r}
set.seed(1223)
hostel_split <- initial_split(hostel, prop = 0.75, strata = rating.band)
hostel_train <- training(hostel_split)
hostel_test <- testing(hostel_split)
```

### Membuat recipe untuk model

```{r}
df_hostel_train <- as_tibble(hostel_train)
df_hostel_train <- df_hostel_train %>% 
  select(price.from, cleanliness, facilities, security, staff, valueformoney, summary.score, atmosphere, Distance)

hostel_recipe <- training(hostel_split) %>%
recipe() %>%
update_role(valueformoney, new_role = "outcome") %>%
update_role(price.from, atmosphere, cleanliness, facilities, Distance, new_role = "predictor") %>%
update_role(hostel.name, new_role = "ID") %>%
step_corr(all_predictors(), -price.from, -atmosphere)

summary(hostel_recipe)

```

### Membuat model linear regression

```{r}
hostel_model <- linear_reg() %>%
  set_engine("lm") %>%
  set_mode("regression")
```

### Membuat Workflow dengan recipe dan model

```{r}
hostel_workflow <- 
  workflow() %>%
  add_recipe(hostel_recipe) %>%
  add_model(hostel_model)
```

### Training Model

```{r}
hostel_fit <- 
  hostel_workflow %>%
  fit(data = hostel_train)
```

```{r}
summary(hostel_fit)
```

### Memprediksi dengan data testing

```{r}
hostel_test_predictions <- 
  hostel_fit %>%
  predict(hostel_test) %>%
  bind_cols(hostel_test)
```

### Grafik Hasil Prediksi

```{r}
hostel_test_predictions %>%
ggplot(aes(x = valueformoney, y = .pred)) +
 geom_abline(intercept = 0, slope = 1, color = "red") +
  geom_point() +
  labs(title = "Hasil Prediksi vs Data Real", 
       y = "Hasil Prediksi", x = "Data Real")
```

### Mendapatkan Akurasi Model

```{r}
hostel_fit %>%
predict(hostel_test) %>%
bind_cols(hostel_test) %>%
metrics(truth = valueformoney, estimate = .pred)
```

## Membuat Aplikasi Shiny

### Membuat UI Aplikasi

```{r}
ui <- fluidPage(
  titlePanel("Hostel Value for Money Prediction"),
  sidebarLayout(
    sidebarPanel(
      sliderInput("distance", "Distance from City Center (km)", min = 0, max = 10, value = 5),
      sliderInput("cleanliness", "Cleanliness", min = 0, max = 10, value = 5),
      sliderInput("facilities", "Facilities", min = 0, max = 10, value = 5),
      sliderInput("security", "Security", min = 0, max = 10, value = 5),
      sliderInput("staff", "Staff", min = 0, max = 10, value = 5),
      sliderInput("summary.score", "Summary Score", min = 0, max = 10, value = 5),
      sliderInput("atmosphere", "Atmosphere", min = 0, max = 10, value = 5),
      sliderInput("price.from", "Price", min = 1000, max = 10000, value = 5000),
    ),
    mainPanel(
      textOutput("valueformoney")
    )
  )
)
```

### Membuat Server Shiny

```{r}
server <- function(input, output) {
  output$valueformoney <- renderText({
    new_hostel <- tibble(
      city = input$city,
      Distance = input$distance,
      cleanliness = input$cleanliness,
      facilities = input$facilities,
      security = input$security,
      staff = input$staff,
      price.from = input$price.from,
      summary.score = input$summary.score,
      atmosphere = input$atmosphere,
      X = 0,
      City = "Kyoto",
      rating.band = "Good",
      location.y = 0,
      lon = 0,
      lat = 0,
      Average.score = 0,
      hostel.name = "new hostel"
    )
    new_hostel_predictions <- 
      hostel_fit %>%
      predict(new_hostel) %>%
      bind_cols(new_hostel)
    paste("Predicted Value For Money : ", round(new_hostel_predictions$.pred, 2))
  })
}
```

### Run Shiny

```{r}
shinyApp(ui = ui, server = server)
```
